【裁判字號】    97,小抗,8
【裁判日期】    970429
【裁判案由】    損害賠償
【裁判全文】
臺灣臺北地方法院民事裁定               97年度小抗字第8號
抗  告  人  乙○○
相  對  人  甲○○
上列抗告人因與相對人甲○○間請求損害賠償事件，抗告人對於
中華民國97年3月25日本院臺北簡易庭97年度北小字第512號裁定
提起抗告，本院裁定如下：
    主  文
抗告駁回。
抗告費用新臺幣壹仟元由抗告人負擔。
    理  由
一、抗告意旨略以：相對人以不實資料向鳳凰國際旅行社有限公
    司（下稱鳳凰旅行社）及壹週刊投訴，侵害伊之肖像權及名
    譽，目前由臺灣臺北地方法院檢察署檢察官偵查中，本件之
    侵權行為地在鈞院轄區，原審逕將本院移送於臺灣新竹地方
    法院，顯有違誤，爰提起抗告，求予廢棄原裁定等語。
二、按「因侵權行為涉訟者，得由行為地之法院管轄。」民事訴
    訟法第15條第1項固定有明文。惟按「當事人得以合意定第
    一審管轄法院。但以關於由一定法律關係而生之訴訟為限。
    前項合意，應以文書證之。」同法第24條第1、2項復有明文
    。又所謂定管轄法院之合意，係指當事人兩造所為定管轄法
    院之意思表示合致，或為明示，或為默示，均無不可。定此
    合意之處所，或在訴訟外為之，或在訴訟中為之，亦非所問
    。關於定此合意之時期，當事人得於起訴前，亦得於訴訟繫
    屬中為之。至定此合意之方式，或以書面，或以言詞，均無
    不可。如當事人間就定管轄合意之有無發生爭執，則以文書
    證之，但非指以文書為合意管轄之要件（吳明軒著中國民事
    訴訟法民國89年9月修訂五版第85頁、第88頁參照）。另管
    轄權之有無，為法院應依職權調查之事項，如受訴法院審查
    事件之結果，認其對該事件全部或一部無管轄權時，即應依
    聲請或依職權，將該事件之全部或一部，裁定移轉由有管轄
    權之法院審理之（民事訴訟法第28條第1項前段規定參照）
    。
三、經查：抗告人以相對人未經伊之同意，擅將其所拍攝有伊肖
    像之照片及不實之資料提供予壹週刊，侵害伊之肖像權及名
    譽權，向本院臺北簡易庭起訴請求賠償新臺幣99,000元，及
    其利息，雖屬因侵權行為而為之訴訟，惟相對人於97年2月
    15日具狀聲請移轉至其「新竹市○○路179巷10號18樓之2」
    住所地之臺灣新竹地方法院（下稱新竹地院）管轄（見原審
    卷第17頁），抗告人嗣於97年2月27日言詞辯論期日以言詞
    請求移轉至新竹地院，既有是日言詞辯論筆錄可證（見原審
    卷第32頁），足認兩造於訴訟繫屬中，達成本件訴訟由新竹
    地院管轄之意思合致，依上開規定及說明，當事人及原審均
    應受其拘束，除專屬管轄外，自得排斥其他審判籍而優先適
    用，原審因而依兩造之聲請，裁定移送新竹地院，並無不合
    。抗告意旨指摘原裁定不當，聲明廢棄，為無理由，應予駁
    回，爰裁定如主文。
中    華    民    國    97    年    4     月    29    日
              民事第六庭審判長法  官  張競文
                              法  官  陳婷玉
                              法  官  許純芳
以上正本係照原本作成。
本裁定不得再抗告。
中    華    民    國    97    年    5     月    1     日
                              書記官  潘惠梅


司法院資訊處製作；財團法人民間司法改革基金會備份。
